【裁判字號】    99,上訴,2212
【裁判日期】    990923
【裁判案由】    毒品危害防制條例等
【裁判全文】
臺灣高等法院刑事判決                99年度上訴字第2212號
上  訴  人
即  被  告  甲○○
選任辯護人  巫宗翰律師
            姜至軒律師
上  訴  人
即  被  告  乙○○
上  一  人
指定辯護人  鄭成東律師
上列上訴人即被告因違反毒品危害防制條例案件，不服臺灣桃園
地方法院97年度訴字第660號，中華民國99年4月22日第一審判決
（起訴案號：臺灣桃園地方法院檢察署97年度偵字第6972號），
提起上訴，本院判決如下：
    主  文
原判決關於甲○○部分、乙○○販賣第一級毒品二罪及定執行刑
部分均撤銷。
甲○○販賣第二級毒品，累犯，處有期徒刑貳年，如附表一「販
毒所得」欄所示財物沒收，如全部或一部不能沒收，以其財產抵
償之，扣案如附表六編號1所示之物均沒收；又販賣第二級毒品
，累犯，處有期徒刑貳年，如附表二「販毒所得」欄所示財物沒
收，如全部或一部不能沒收，以其財產抵償之，扣案如附表六編
號1所示之物均沒收；又共同販賣第一級毒品，累犯，處有期徒
刑捌年，如附表三「販毒所得」欄所示財物與乙○○連帶沒收，
如全部或一部不能沒收，以其與乙○○之財產連帶抵償之，扣案
如附表六所示之物均沒收；又明知為禁藥而轉讓，累犯，處有期
徒刑肆月，扣案如附表六編號1所示之物均沒收。應執行有期徒
刑拾年，如附表一、附表二「販毒所得」欄所示財物沒收，如全
部或一部不能沒收，以其財產抵償之，如附表三「販毒所得」欄
所示財物與乙○○連帶沒收，如全部或一部不能沒收，以其與乙
○○之財產連帶抵償之，扣案如附表六所示之物均沒收。
乙○○共同販賣第一級毒品，累犯，處有期徒刑捌年，如附表三
「販毒所得」欄所示財物與甲○○連帶沒收，如全部或一部不能
沒收，以其與甲○○之財產抵償之，扣案如附表六所示之物均沒
收；又販賣第一級毒品，累犯，處有期徒刑捌年，如附表五「販
毒所得」欄所示財物沒收，如全部或一部不能沒收，以其財產抵
償之，扣案如附表六編號2所示之物沒收。應執行有期徒刑拾貳
年，如附表三「販毒所得」欄所示財物與甲○○連帶沒收，如全
部或一部不能沒收，以其與甲○○之財產抵償之，如附表五「販
毒所得」欄所示財物沒收，如全部或一部不能沒收，以其財產抵
償之，扣案如附表六所示之物均沒收。
    事  實
一、甲○○前於民國93年間因違反毒品危害防制條例案件，經臺
    灣桃園地方法院以93年度訴字第980號判處有期徒刑10月確
    定，於94年7月15日縮刑期滿執行完畢（於本案構成累犯）
    。乙○○前於88年間因違反兒童及少年性交易防制條例案件
    ，經臺灣桃園地方法院以88年度少連訴緝字第3號判處有期
    徒刑3年8月，嗣經本院以89年度少連上訴字第51號判處上訴
    駁回確定；又於90年間因違反毒品危害防制條例案件，經臺
    灣桃園地方法院以90年度訴字第2015號判處應執行有期徒刑
    1年1月確定，上開2罪接續執行，於95年5月9日縮短刑期假
    釋出監，於96年3月17日縮刑期滿，假釋未經撤銷，未執行
    之刑以已執行論而執行完畢（於本案構成累犯）。詎仍不知
    悔改，甲○○、乙○○均明知海洛因係經公告列為毒品危害
    防制條例第2條第2項第1款之第一級毒品，未經許可不得擅
    自持有、販賣；甲○○另明知甲基安非他命係經公告列為毒
    品危害防制條例第2條第2項第2款之第二級毒品，亦為藥事
    法所規定之禁藥，未經許可不得擅自持有、轉讓、販賣，竟
    分別為下列行為：
(一)甲○○意圖營利，基於販賣第二級毒品甲基安非他命之犯意
    ，因朱國任於97年2月13日晚間7時22分許，以其持用之門號
    0000000000號行動電話撥打甲○○所有之門號0000000000號
    行動電話，向斯時正在邱審寬位於新竹縣新埔鎮租屋處內之
    甲○○購買第二級毒品甲基安非他命，經甲○○允售後，雙
    方約定販售數量為價值新臺幣（下同）4,000元之甲基安非
    他命，並約定在新竹縣新埔鎮義民廟交易。甲○○與朱國任
    談妥上開交易後，旋即向邱審寬以2,500元之價格販入相當
    於其欲販售與朱國任之數量之甲基安非他命（邱審寬涉嫌販
    賣第二級毒品罪之部分，由原審另行審結），並隨即依約前
    往上址與朱國任會面，將販售與朱國任之第二級毒品甲基安
    非他命交付朱國任，並向朱國任取得價金4,000元。
(二)甲○○意圖營利，基於販賣第二級毒品甲基安非他命之犯意
    ，因曾永芳於97年2月21日上午9時17分許，以其持用之門號
    0000000000號行動電話撥打甲○○所有之門號0000000000號
    行動電話，向斯時正在邱審寬位於新竹縣新埔鎮租屋處內之
    甲○○購買第二級毒品甲基安非他命，經甲○○允售後，雙
    方約定販售數量為價值4,000元之甲基安非他命，並約定在
    新竹縣新埔鎮○○路路邊高鐵橋下某處交易。甲○○與曾永
    芳談妥上開交易後，旋即向邱審寬以2,500元之價格販入相
    當於其欲販售與曾永芳之數量之甲基安非他命（邱審寬涉嫌
    販賣第二級毒品罪之部分，由原審另行審結），並隨即依約
    前往上址與曾永芳會面，將販售與曾永芳之第二級毒品甲基
    安非他命交付曾永芳，並向曾永芳取得價金4,000元。
(三)乙○○與甲○○係夫妻，2人共同意圖營利，基於販賣第一
    級毒品海洛因之犯意聯絡，因游雨潤於97年1月19日晚間9時
    7分許，在其位於桃園縣中壢市○○街46巷16號住處，以00-
    0000000號家用市內電話撥打乙○○持用之門號0000000000
    號行動電話，向乙○○購買第一級毒品海洛因，經乙○○允
    售後，雙方約定販售數量為海洛因2包、價值共2,000元，並
    約定在桃園縣中壢市龍崗地區某處交易。乙○○旋將其向邱
    審寬販入成本價格僅有1,500元之第一級毒品毒品海洛因交
    付與甲○○，並撥打游雨潤之電話要求游雨潤撥打甲○○所
    有之門號0000000000號行動電話與甲○○聯繫，游雨潤依言
    去電與甲○○聯絡，而由甲○○將毒品攜往約定地點交付與
    游雨潤，並自游雨潤處取得價金2000元後，將價款交付與乙
    ○○。
(四)甲○○基於轉讓第二級毒品甲基安非他命禁藥之犯意，因其
    前夫喬勇誌於97年2月27日晚間9時46分許，以其持用之門號
    0000000000號行動電話撥打甲○○所有之門號0000000000號
    行動電話，向甲○○索求第二級毒品甲基安非他命，經甲○
    ○允諾後，雙方約定於楊梅火車站附近某處會面。嗣甲○○
    、喬勇誌旋依約前往上址，甲○○即將其所有之第二級毒品
    甲基安非他命無償轉讓而交付約一次使用數量（約零點幾公
    克）與喬勇誌施用。
(五)乙○○與邱審寬共同意圖營利，基於販賣第一級毒品海洛因
    之犯意聯絡，因唐志成於97年1月23日下午2時13分許，以其
    持用之門號0000000000號行動電話撥打乙○○持用之門號00
    00000000號行動電話，向乙○○購買第一級毒品海洛因，經
    乙○○向邱審寬取得允售後，雙方以每包海洛因1,000元共
    交易2包，並約定在中山高速公路竹北交流道之高速公路陸
    橋下交易。嗣乙○○、唐志成即於同日下午3時33分許抵達
    約定地點，乙○○旋將販售與唐志成之第一級毒品海洛因2
    包交付唐志成，並向唐志成收取高於販入價格之價金2,000
    元，交付邱審寬，向邱審寬取得免費施用之海洛因、安非他
    命之利益。
    嗣甲○○、乙○○於97年3月14日上午9時35分許，為警持臺
    灣桃園地方法院檢察署檢察官核發之拘票，在桃園縣楊梅鎮
    ○○街6號6樓613室拘提到案而查獲，並扣得甲○○所有供
    販賣、轉讓毒品聯繫所用之行動電話1支及其配用之門號000
    0000000號SIM卡1張、乙○○所有供販毒所用之行動電話1支
    及其母所有供其使用之門號0000000000號號SIM卡1張，及供
    甲○○本身吸食所用而與本案無關之第二級毒品甲基安非他
    命2小包。
二、案經新竹市政府警察局移送臺灣桃園地方法院檢察署檢察官
    偵查起訴。
    理  由
壹、程序部分：
一、按被告以外之人於審判外之言詞或書面陳述，除法律有規定
    者外，不得作為證據；被告以外之人於偵查中向檢察官所為
    之陳述，除顯有不可信之情況者外，得為證據；被告以外之
    人於檢察事務官、司法警察官或司法警察調查中所為之陳述
    ，與審判中不符時，其先前之陳述具有較可信之特別情況，
    且為證明犯罪事實存否所必要者，得為證據；再被告以外之
    人於審判外之陳述，雖不符刑事訴訟法第159條之1至第159
    條之4之規定，而經當事人於審判程序同意作為證據，法院
    審酌該言詞陳述或書面陳述作成時之情況，認為適當者，亦
    得為證據。當事人、代理人或辯護人於法院調查證據時，知
    有第159條第1項不得為證據之情形，而未於言詞辯論終結前
    聲明異議者，視為有前項之同意。刑事訴訟法第159條第1項
    、第159條之1第2項、第159條之2、第159條之5分別定有明
    文。又刑事訴訟法第159條之2所謂「具有較可信之特別情況
    」，應依陳述人於陳述時之「外部情況」是否具有可信性決
    定之，所謂「外部情況」係指就詢問有無出於不正方法、陳
    述是否出於非任意性、有無違反法定障礙事由期間不得詢問
    及禁止夜間詢問之規定、詢問時是否踐行應先告知義務、警
    詢筆錄所載與錄音或錄影內容是否相符等情，且必須依據陳
    述人之觀察、記憶、表達是否正確、陳述人有無虛偽陳述之
    動機，及對照同一待證事項之其他經過詰問證人之證述是否
    相同，有無矛盾之處而加以綜合決定（最高法院94年度台上
    字第1653號判決意旨參照）。經查：
(一)本件證人朱國任、曾永芳、游雨潤、喬勇誌、唐志成分別於
    檢察官訊問時經具結後所為之證述，其性質雖均屬傳聞證據
    ，惟本院審酌證人朱國任自稱係於事實欄一、（一）所示時
    、地，向被告甲○○購買第二級毒品甲基安非他命之人；證
    人曾永芳自稱係於事實欄一、（二）所示時、地，向被告甲
    ○○購買第二級毒品甲基安非他命之人；證人游雨潤自稱係
    於事實欄一、（三）所示時、地，向被告乙○○購買第一級
    毒品海洛因，並自甲○○處收受其所購得之海洛因毒品之人
    ；證人喬勇誌自稱係於事實欄一、（四）所示時、地，自被
    告甲○○處無償受讓屬禁藥之第二級毒品甲基安非他命之人
    ；證人唐志成自稱係於事實欄一、（五）所示時、地，向被
    告乙○○購買第一級毒品海洛因之人，依渠等之陳述乃分別
    親身參與、見聞、經歷本件犯行之全部或一部，渠等證詞對
    認定犯罪事實之存否有其必要性，且證人朱國任、曾永芳、
    游雨潤、喬勇誌、唐志成於檢察官偵查中，分別經檢察官諭
    知證人有具結之義務及偽證之處罰並命朗讀結文具結擔保其
    證言之真實性後，以證人身分，於檢察官面前完整、連續陳
    述其親身經歷，且查無違法取證之瑕疵存在，應無顯不可信
    之情形，依刑事訴訟法第159條之1第2項之規定，自均得為
    證據。
(二)本件認定事實所引用之本件卷證所有證據（文書證據、物證
    等證據）等證據，檢察官及各該被告均未主張排除前開書證
    、物證之證據能力，且迄於本院言詞辯論終結前均未表示異
    議，本院審酌前開書證、物證並無證據證明係公務員違背法
    定程序所取得，其書證部分亦無刑事訴訟法第159條之4之顯
    有不可信之情況與不得作為證據之情形，且均與本案具關連
    性，是本件認定事實所引用之上開書證、物證等證據，均認
    有證據能力。
貳、實體部分：
一、上揭事實業據被告二人均坦承不諱，核與證人朱國任於偵訊
    中、證人曾永芳、唐志成於警詢及偵訊中、證人游雨潤於偵
    訊及原審中、證人喬勇誌於警詢、偵訊及原審審理中之證述
    情節相符，並有臺灣桃園地方法院通訊監察書、甲○○、乙
    ○○販毒對象基本資料清單，監聽電話門號0000000000號（
    即被告甲○○持用之行動電話門號）、門號0000000000號（
    即被告乙○○持用之行動電話門號）之新竹市警察局刑警大
    隊譯文表、查獲現場照片等件在卷可稽，復有甲○○所有供
    販賣、轉讓毒品聯繫所用之行動電話1支及其配用之門號000
    0000000號SIM卡1張；乙○○所有供販賣毒品所用之行動電
    話1支及配用之門號0000000000號號SIM卡1張扣案可稽。又
    販賣毒品係違法行為，非可公然為之，且有其獨特之販售通
    路及管道，復無公定價格，容易增減分裝之份量，而每次買
    賣之價量，可能隨時依雙方關係深淺、資力、需求量及對行
    情之認知、來源是否充裕、查緝鬆嚴、購買者被查獲時供述
    購買對象之可能風險評估等，而異其標準，非可一概而論。
    被告乙○○與邱審寬共同販賣第一級毒品海洛因予唐志成部
    分，因被告乙○○否認從中獲利而無從查得其等販賣予唐志
    成而獲得具體利潤之金額，然按近年來政府為杜絕毒品之氾
    濫，對於查緝施用及販賣毒品之工作，無不嚴加執行，販賣
    毒品罪又係重罪，設若無利可圖，衡情一般持有毒品之人當
    無輕易將所持有之毒品轉讓他人而甘冒於再次向他人購買時
    ，有被查獲移送法辦危險之理，且毒品可任意分裝或增減其
    份量，而每次買賣之價量，亦隨雙方關係之深淺、當時之資
    力、需要程度及對行情之認知等因素，機動的調整，因之販
    賣之利得，除經承認犯行，或帳冊價量均臻明確外，委難察
    得實情。是縱未確切查得販賣賺取之實際差價，但除別有事
    證，足認係按同一價格轉讓，確未牟利外，尚難執此認非法
    販賣之事證有所不足，致知過坦承者難辭重典，飾詞否認者
    反得逞僥倖，而失情理之平。惟販賣之人從價差或量差中牟
    利之方式雖異，但其販賣目的在意圖營利則同一，堪認邱審
    寬購入第一級毒品之價格必較其售出之價格低廉，或以同一
    價格而減少第一級毒品之份量，而有從中賺取差額利潤營利
    之意圖及事實，此應屬合於論理法則，且不違背社會通常經
    驗之理性判斷，況參酌第一級毒品取得不易，且其交易為政
    府懸為嚴予取締之犯罪，就本案而論，邱審寬販賣之次數非
    單一，其販賣海洛因毒品，必有差價利益，且事後被告乙○
    ○尚可向邱審寬取得免費施用毒品之利益，則邱審寬以2000
    元出售第一級毒品海洛因予不認識之唐志成有營利之意圖，
    應可認定，故被告乙○○與邱審寬共同以2000元出售第一級
    毒品海洛因，應有構成共同販賣第一級毒品罪，至為明確。
    綜上所述，足認被告甲○○、乙○○前揭任意性自白與事實
    相符，應堪採信。另查：
(一)至公訴意旨認被告甲○○於事實欄一、（一）及事實欄一、
    （二）所示時、地，係基於幫助邱審寬販賣毒品之犯意，而
    分別為販賣第二級毒品甲基安非他命與朱國任、曾永芳之行
    為，而屬幫助邱審寬販賣毒品；於事實欄一、（三）所示時
    、地，係基於幫助被告乙○○販賣毒品之犯意，而為該次販
    賣第一級毒品海洛因與游雨潤之行為，而屬幫助乙○○販賣
    毒品云云。惟查，就事實欄一、（一）及事實欄一、（二）
    部分，被告甲○○於原審審理中供稱：有關販賣給朱國任、
    曾永芳這兩次的甲基安非他命之來源，是邱審寬那邊來的，
    有客源，跟邱審寬拿，賣給要買的人，然後再把錢交給邱審
    寬，賺取中間的差額，邱審寬給伊的價錢比較低一點，讓伊
    去賺中間的差額，等於是伊向邱審寬進貨，再轉賣出去，只
    是進貨的價款先賒欠，等伊賣出去拿到錢之後，再把應該給
    邱審寬屬於伊購入的成本交給邱審寬；有關賣給朱國任、曾
    永芳這兩次，是跟他們談好，談好要交易的時間、地點、價
    格及數量之後，再去找邱審寬拿所需的甲基安他命之後，再
    到約定的時間地點完成交易；朱國任、曾永芳，伊賣他們4,
    000元，伊要付2,500元給邱審寬，也就是伊跟邱審寬批入的
    價格是2,500元，轉賣給朱國任及曾永芳的價格是4,000元，
    伊賺中間的差價1,500元等語在卷，是被告甲○○顯係基於
    其本身販賣第二級毒品甲基安非他命之犯意，自行與購買毒
    品之下游朱國任、曾永芳談妥販賣毒品事宜後，再向其上游
    即邱審寬以較低之價格進貨而販入甲基安非他命，並以高於
    進價之價格販出與朱國任、曾永芳，自行賺取其中差價。是
    堪認邱審寬係被告甲○○之第二級毒品甲基安非他命來源，
    其出售予被告甲○○後，係由被告甲○○自行單獨營利販賣
    予朱國任、曾永芳，被告甲○○非幫助邱審寬販賣甲基安非
    他命，非屬幫助犯，其亦未與邱審寬有何犯意聯絡或行為分
    擔之情，與邱審寬亦屬共同正犯，至為明確。另就事實欄一
    、（三）所示部分，經查，刑法上所謂販賣行為，係指以營
    利為目的，有償轉讓，將商品購入或賣出，有一於此，犯罪
    即為完成，故交付商品與收取價金，均屬販賣犯罪之構成要
    件行為，縱以幫助他人營利犯罪之意思，而有參與交付買賣
    標的物、收取貨款之販賣要件行為，自應論以共同正犯而非
    從犯（最高法院84年度台上字第5647號、95年度台上字第29
    13號判決意旨參照）。被告甲○○於事實欄一、（三）所示
    時、地，受被告乙○○之指示，將第一級毒品海洛因交付買
    受人游雨潤，並向游雨潤收取價金，核其所為，當已屬販賣
    毒品構成要件行為之一部，揆諸前揭說明，自應與被告乙○
    ○為該次販賣第一級毒品海洛因之共同正犯，而無僅構成幫
    助犯之餘地。
(二)被告乙○○販賣第一級毒品海洛因予唐志成之犯行，係與邱
    審寬基於共同犯意聯絡而為，其雖辯稱：證人唐志成所言屬
    實，97年1月23日，伊在竹北交流道之高速公路橋下販賣2,0
    00元之海洛因給唐志成一次，當時因伊沒有毒品，伊跟邱審
    寬說伊朋友在提藥，很難過，因為伊沒有東西，伊向邱審寬
    拿2,000元的海洛因，邱審寬交付2包海洛因給伊，伊拿去給
    唐志成，伊跟唐志成拿2,000元，這2,000元伊是交給邱審寬
    ，伊係幫邱審寬販賣，伊沒有賺錢，僅取得免費施用海洛因
    、安非他命的好處等語，核與唐志成於97年1月23日下午2時
    13分許撥打被告乙○○持用之門號0000000000號行動電話向
    乙○○表示要拿「2張」之海洛因毒品，斯時被告乙○○向
    證人唐志成表示其人遠在新竹，其妻身上亦無毒品，要求唐
    志成等待1個小時再聯絡等情相符，有附表五所示監察譯文
    在卷可憑，雖其該次販賣毒品之金錢獲利均交付邱審寬，僅
    取得免費施用毒品之利益，惟其縱以幫助他人營利犯罪之意
    思，而有參與交付買賣標的物、收取貨款之販賣要件行為，
    仍應論以共同正犯而非從犯，其與邱審寬共同販賣第一級毒
    品海洛因之犯行，仍可認定。公訴人起訴認其係自行販賣予
    唐志成，容有疏漏，應予更正補充。
(三)末查，甲基安非他命（Methamphetamine） 及安非他命（Am
    phetamine） 均屬安非他命類之中樞神經興奮劑，且安非他
    命及甲基安非他命之俗名通常混用，而一般用語之習慣，亦
    未詳加區分安非他命與甲基安非他命。而「目前國內緝獲之
    白色結晶或粉末狀安非他命毒品，其成分多為甲基安非他命
    。」有行政院衛生署管制藥管理局93年11月2日管檢字第093
    0010499號函示可憑，本案起訴書及被告甲○○、證人朱國
    任、曾永芳、喬勇誌等所指之「安非他命」，及相關筆錄關
    於「安非他命」之記載，應均係「甲基安非他命」之誤，附
    此敘明。
(四)綜上所述，本件事證明確，被告乙○○、甲○○犯行洵堪認
    定，應予依法論罪科刑。
二、論罪科刑
(一)查被告乙○○、甲○○行為後，毒品危害防制條例業於98年
    5月20日修正公布部分條文，並自公布後六個月施行。此次
    修正，包含該條例第4條第2項、第3項、第11條及第17條之
    規定，核與本案有關，是本案有就上開修正前、後條文為新
    舊法之比較，以定論罪科刑所應適用法律之必要。按最高法
    院95年5月23日刑事庭第八次會議決議，關於法律變更之比
    較適用原則，於比較時應就罪刑有關之共犯、未遂犯、想像
    競合犯、牽連犯、連續犯、結合犯，以及累犯加重、自首減
    輕暨其他法定加減原因（如身分加減）與加減比例等一切情
    形，本於統一性及整體性原則，綜其全部罪刑之結果而為比
    較。查被告行為後毒品危害防制條例修正與本案有關者為：
  (一)該條例第四條第一項併科罰金之金額提高，修正前之規定為
    ：「製造、運輸、販賣第一級毒品者，處死刑或無期徒刑；
    處無期徒刑者，得併科新臺幣一千萬元以下罰金。」修正後
    則為：「製造、運輸、販賣第一級毒品者，處死刑或無期徒
    刑；處無期徒刑者，得併科新臺幣二千萬元以下罰金。」
  (二)該條例第四條第二項併科罰金之金額提高，修正前之規定為
    ：「製造、運輸、販賣第二級毒品者，處七年以上有期徒刑
    ，得併科新臺幣七百萬元以下罰金。」，修正後則為：「製
    造、運輸、販賣第二級毒品者，處七年以上有期徒刑，得併
    科新臺幣壹仟萬元以下罰金。」。
  (三)原舊法第十七條規定：「犯第四條第一項至第四項、第五條
    第一項至第四項前段、第六條第一項至第四項、第七條第一
    項至第四項、第八條第一項至第四項、第十條或第十一條第
    一項、第二項之罪，供出毒品來源，因而破獲者，得減輕其
    刑。」新法變更為第一項：「犯第四條至第八條、第十條、
    第十一條之罪，供出毒品來源，因而查獲其他正犯或共犯者
    ，減輕或免除其刑。」並新增第二項規定為：「犯第四條至
    第八條之罪於偵查及審判中均自白者，減輕其刑。」
    依上開方式，就與論處販賣第一、二級毒品罪刑有關之一切
    情形，綜其全部罪刑之結果而為比較適用，應整體適用對被
    告二人較有利之新法規定，先予敘明。
(二)按海洛因、甲基安非他命分別係經公告列為毒品危害防制條
    例第2條第2項第1款、第2款之第一級、第二級毒品。次按甲
    基安非他命屬毒品危害防制條例規範之第二級毒品，而安非
    他命類（Amphetamine-like）藥品，前經行政院衛生署75年
    7月11日衛署藥字第597627號公告，為有效管理安非他命類
    藥品與其衍生物之鹽類及其製劑，重申公告禁止使用，而認
    屬於藥事法規之禁藥，是以甲基安非他命不僅分屬毒品危害
    防制條例所規定之第二級毒品，亦屬藥事法所規定之禁藥。
    其次，藥事法第83條第1項係於93年4月21日修正公佈，同年
    月23日施行，為毒品危害防制條例之後法，且藥事法第83條
    第1項之法定刑為七年以下有期徒刑，得併科新臺幣五百萬
    元以下罰金，與毒品危害防制條例第8條第2項之法定刑為6
    月以上5年以下有期徒刑，得併科新臺幣70萬元以下罰金相
    較，自以藥事法第83條第1項之法定刑為重，參以毒品之範
    圍尚包括影響精神物質與其製品，而藥事之管理，亦非僅止
    於藥品之管理，毒品危害防制條例與藥事法二者，並無必然
    之特別法與普通法關係。故除有轉讓之第二級毒品達毒品危
    害防制條例第8條第6項之一定數量，經依法加重後之法定刑
    較藥事法第83條第1項之法定刑為重之情形外，因藥事法第8
    3條第1項為後法，且為重法，應優先適用藥事法處罰（臺灣
    高等法院暨所屬地方法院94年11月25日法律座談會刑事類提
    案第8號決議，最高法院95年度臺上字第1325號、96年度臺
    上字第3582號、97年度臺上字第3490號判決意旨參照）。本
    件被告甲○○所轉讓與證人喬勇誌之甲基安非他命僅有施用
    一次所需重量，約零點幾公克，尚未逾淨重10公克，而無法
    定加重事由，依法條競合關係，應適用較重之後法論以藥事
    法第83條第1項之轉讓禁藥罪。
(三)核被告甲○○於事實欄一、（一）、（二）所為，各係犯修
    正後毒品危害防制條例第4條第2項販賣第二級毒品罪。核其
    於事實欄一、（三）所為，係犯修正後毒品危害防制條例第
    4條第1項販賣第一級毒品罪。核其於事實欄一、（四）所為
    ，係犯藥事法第83條第1項轉讓禁藥罪。核被告乙○○於事
    實欄一、（三）、（五）所為，各係犯修正後毒品危害防制
    條例第4條第1項販賣第一級毒品罪。公訴人認被告甲○○於
    事實欄一、（一）、（二）所為，各係犯幫助販賣第二級毒
    品罪，事實欄一、（三）所為，係犯幫助販賣第一級毒品罪
    ，容有錯誤，又被告甲○○於事實欄一、（四）所為，起訴
    書引用之毒品危害防制條例第8條第2項轉讓第二級毒品罪，
    亦有未洽，業如上述，惟此各犯行起訴之基本社會事實相同
    ，經本院諭知後，爰均依法變更起訴法條。被告甲○○、乙
    ○○於販賣第一級毒品海洛因前持有海洛因之低度行為，應
    為販賣第一級毒品海洛因之高度行為所吸收；被告甲○○於
    販賣第二級毒品甲基安非他命前之持有甲基安非他命之低度
    行為，應為販賣第二級毒品甲基安非他命之高度行為所吸收
    、於轉讓禁藥即第二級毒品甲基安非他命前單純持有甲基安
    非他命之低度行為，應為轉讓禁藥即第二級毒品甲基安非他
    命之高度行為所吸收，均不另論罪。再按販賣毒品罪，固不
    以販入之後復行賣出為構成要件，僅需係以營利為目的，將
    毒品購入或將毒品賣出，有一於此，其犯罪即經完成，均不
    得視為未遂。從而如意圖營利而販入海洛因後，第一次販賣
    海洛因與他人之行為，固可認係接續原先販入之犯意而為，
    不論其行為屬既遂或未遂，應認基於單一犯意之接續行為，
    而僅成立一個販賣毒品既遂罪（最高法院著有92年臺上字第
    2641號、91年臺上字第763號、90年臺上字第7046號、90 年
    臺上字第2816號判決可資參照）。是被告甲○○於事實欄一
    、（一）所示時、地向邱審寬販入第二級毒品甲基安非他命
    ，與其該次販入後復行販出該甲基安非他命與朱國任之行為
    ；被告甲○○於事實欄一、（二）所示時、地向邱審寬販入
    第二級毒品甲基安非他命，與其該次販入後復行販出該甲基
    安非他命與曾永芳之行為，顯各係基於單一犯意之接續行為
    ，而僅分別成立販賣第二級毒品既遂罪1罪。被告甲○○、
    乙○○於事實欄一、（三）所示販賣第一級毒品犯行，有犯
    意聯絡及行為分擔，被告乙○○與邱審寬於事實欄一、( 五
    ）所示販賣第一級毒品犯行，有犯意聯絡及行為分擔，分別
    為共同正犯。被告甲○○所犯上開販賣第二級毒品罪2罪、
    販賣第一級毒品罪、轉讓禁藥罪共4罪、被告乙○○所犯上
    開販賣第一級毒品罪共2罪，各係犯意個別、行為互殊，應
    予分論併罰。被告乙○○、甲○○各曾犯有如事實欄所載之
    罪刑，有其二人之本院被告前案紀錄表各1份在卷足參，其
    二人於執行完畢後，5年內故意再犯本件有期徒刑以上之各
    罪，均為累犯，各應分別依刑法第47條第1項之規定，就法
    定刑有期徒刑及罰金刑部分加重其刑，至死刑、無期徒刑部
    分依法不得加重。又被告甲○○就其所犯如事實欄一、（一
    ）、（二）所示之販賣第二級毒品罪共2罪，於偵查中及審
    判中均自白，應依修正後毒品危害防制條例第17條第2項規
    定，減輕其刑，並依法先加重後減輕之。又被告乙○○、甲
    ○○於偵查中均供出毒品來源，因而查獲邱審寬，有新竹市
    警察局99年8月9日竹市警刑字第0990027202號函及所附調查
    筆錄在卷可憑，其二人所犯販賣第二級毒品、販賣第一級毒
    品罪，均應依修正後毒品危害防制條例第17條第1項規定，
    減輕其刑，並依法先加重後減輕並遞減之。末查，本件被告
    甲○○、乙○○於事實欄一、（三）所示時、地販賣第一級
    毒品海洛因之對象僅證人游雨潤1人；被告乙○○於事實欄
    一、（五）所示時、地販賣第一級毒品海洛因之對象僅證人
    唐志成1人，並非不特定民眾，且各次所販賣海洛因之數量
    非鉅，所圖得之利益非多，所為與販賣毒品數量達數公斤以
    上之嚴重危害社會治安情形仍有不同，兼以本案之零星交易
    ，其惡性尚與大量走私進口或長期販賣毒品所謂「大盤」或
    「中盤」之毒梟有間，此觀諸上開證人之證言自明，倘不論
    所犯情節輕重，而一律論處本罪之法定本刑死刑或無期徒刑
    ，顯非衡平，本院參酌上情及其素行、犯罪動機、目的、手
    段及造成社會整體侵害程度，認被告所為之犯罪情節等各項
    情狀與本件最輕法定刑期無期徒刑相較，顯有情輕法重之憾
    ，客觀上以一般國民生活經驗法則為之檢驗，尚足以引起一
    般人之同情，非無堪值憫恕之處，爰就被告甲○○、乙○○
    所犯如事實欄一、（三）所示販賣第一級毒品罪部分；被告
    乙○○所犯如事實欄一、（五）所示販賣第一級毒品罪部分
    ，各依刑法第59條之規定減輕其刑，並就法定刑罰金刑部分
    依法先加重後減輕並遞減之。
三、原審認被告乙○○、甲○○所犯事證明確，予以論罪科刑，
    固非無見，惟查：(一)被告乙○○於事實欄一、(五)所示犯
    行係與邱審寬共同意圖營利，基於販賣第一級毒品之犯意聯
    絡而為行為分擔，事後被告乙○○亦獲得免費施用毒品海洛
    因及安非他命之利益，原審未依據通聯譯文之內容而為勾稽
    ，逕認被告乙○○係單獨自行販賣而獲利，容有誤認；（二
    ）被告甲○○所犯如事實欄一、（四）所示轉讓第二級毒品
    甲基安非化命予其前夫喬勇誌之重量為施用一次之零點幾公
    克，業據證人喬勇誌於偵訊中證述明確，原審未認定轉讓第
    二級毒品甲基安非他命之重量，亦有未洽；（三）被告乙○
    ○、甲○○於偵訊中均供出毒品海洛因及安非他命之來源為
    邱審寬，有調查筆錄在卷可憑，並因而查獲邱審寬，原審未
    予認定，而未就被告甲○○所犯如事實欄一、（一）、（二
    ）、（三）所示犯行，被告乙○○所犯如事實欄一、（三）
    、（五）犯行依修正後毒品危害防制條例第17條第1項規定
    ，減輕其刑，就被告乙○○、甲○○於事實欄一、(三)所示
    犯行、被告乙○○於事實欄一、(五)所示犯行逕論以修正前
    毒品危害防制條例第4條第1項之規定論處，亦有未當；（四
    ）被告甲○○所為事實欄一、（三）犯行，起訴書認係犯幫
    助販賣第一級毒品罪，容有錯誤，原審未於理由欄敘明諭知
    變更起訴法條，尚有未洽，被告二人上訴認其等有供出毒品
    來源，所販賣轉讓毒品數量甚輕，獲利亦少等情，尚非無理
    由，應由本院予以撤銷改判。爰審酌被告甲○○、乙○○不
    思以正當管道賺取所需，為謀一己之私利，即分別販賣毒品
    予他人施用，嚴重損及國民健康，甲○○復轉讓兼具禁藥及
    第二級毒品性質之甲基安非他命供他人施用，亦戕害他人身
    心，惟犯後猶知坦承犯行，態度尚可，兼衡被告甲○○、乙
    ○○分別轉讓、販賣毒品之數量及金額，並其素行、犯罪動
    機、目的、手段等一切情狀，分別量處如主文所示之刑，並
    定其應執行之刑。
四、沒收部分
（一）被告甲○○於事實欄一、（一）所示時、地，販賣第二級
      毒品甲基安非他命與證人朱國任，共計4,000 元；於事實
      欄一、（二）所示時、地，販賣第二級毒品甲基安非他命
      與證人曾永芳，共計4,000 元；於事實欄一、（三）所示
      時、地，與被告乙○○共同販賣第一級毒品海洛因與證人
      游雨潤，共計2,000 元。另被告乙○○於事實欄一、（三
      ）所示時、地，與被告甲○○共同販賣第一級毒品海洛因
      與證人游雨潤，共計2,000 元；於事實欄一、（五）所示
      時、地，販賣第一級毒品海洛因與證人唐志成，共計2,00
      0 元。此分別為被告甲○○、乙○○於各次販賣毒品犯行
      所得之財物，是各應依毒品危害防制條例第19條第1 項之
      規定，分別對被告甲○○於事實欄一、（一）、（二）所
      示各罪所宣告之主刑項下分別諭知沒收，如全部或一部不
      能沒收時，以其財產抵償之；對被告乙○○於事實欄一、
      （五）所示之罪所宣告之主刑項下諭知沒收，如全部或一
      部不能沒收時，以其財產抵償之；對被告甲○○於事實欄
      一、（三）所示之罪所宣告之主刑項下諭知與被告乙○○
      連帶沒收，如全部或一部不能沒收時，以其與被告乙○○
      之財產連帶抵償之；對被告乙○○於事實欄一、（三）所
      示之罪所宣告之主刑項下諭知與被告甲○○連帶沒收，如
      全部或一部不能沒收時，以其與被告甲○○之財產連帶抵
      償之。
（二）經查，目前臺灣各家電信業者均認客戶於申請門號並取得
      SIM卡後，即取得該SIM卡之所有權，此有司法院97年5月6
      日院臺廳刑一字第0970009760號函可稽。查被告甲○○分
      別於事實欄一、（一）、（二）、（三）、（四）所示時
      、地，與證人朱國任、曾永芳、游雨潤、喬勇誌聯繫所用
      之行動電話1支及其配用之門號0000000000號SIM卡1張，
      均係被告甲○○所有；被告乙○○分別於事實欄一、（三
      ）、（五）所示時、地，與證人游雨潤、唐志成聯繫所用
      之行動電話1支為被告乙○○所有，惟其配用之門號00000
      00000號SIM卡1張僅係被告乙○○之母借予乙○○使用，
      而仍屬其母所有，此分別據被告甲○○、乙○○於本院審
      理中供承明確，是被告甲○○所有之行動電話1支及其配
      用之門號0000000000號SIM卡1張、被告乙○○所有之行動
      電話1支，顯分屬被告甲○○、乙○○所有並係供犯前揭
      各該犯行所用之物。是就被告甲○○所有之行動電話1支
      及其配用之門號0000000000號SIM卡1張，應於其所犯事實
      欄一、（一）、（二）、（三）所示各罪宣告之主刑項下
      ，分別依毒品危害防制條例第19條第1項規定宣告沒收，
      並依共同正犯責任連帶原則，於與被告乙○○共犯如事實
      欄一、（三）所示之罪所宣告之主刑項下，亦依同條項之
      規定宣告沒收；另於事實欄一、（四）所示之罪宣告之主
      刑項下，則依刑法第38條第1項第2款之規定宣告沒收。另
      就被告乙○○所有之行動電話1支，應於其所犯事實欄一
      、（五）所示之罪宣告之主刑項下，依毒品危害防制條例
      第19條第1項規定宣告沒收，並依共同正犯責任連帶原則
      ，於與被告甲○○共犯如事實欄一、（三）所示之罪所宣
      告之主刑項下，亦依同條項之規定宣告沒收。又上開被告
      甲○○、乙○○分別所有之行動電話及甲○○所有之SIM
      卡既均經扣案，在事理上即無全部或一部不能沒收之虞，
      故於上開依毒品危害防制條例第19條第1項規定宣告沒收
      之情形下，核無依同條項之規定贅知「如全部或一部不能
      沒收時，追徵其價額」之必要。又被告乙○○向其母借用
      之門號0000000000號SIM卡1張，既非屬被告乙○○所有，
      自不得依毒品危害防制條例第19條第1項規定宣告沒收，
      附此敘明。
（三）至被告甲○○為警查獲時，經警扣得之第二級毒品甲基安
      非他命2 小包，係供被告甲○○本身吸食所用，此業據被
      告甲○○於本院審理中供承在卷，是該扣案之第二級毒品
      甲基安非他命2 包非屬供認定本件被告甲○○販賣、轉讓
      第二級毒品甲基安非他命犯行存否之證據，亦與本案犯行
      無關，爰不予宣告沒收，併予敘明。
據上論斷，應依刑事訴訟法第369 條第1 項前段、第364 條、第
299條第1項前段，第300條，修正後毒品危害防制條例第4條第1
項、第2項、第17條第1、2項，第19條第1項，藥事法第83條第1
項，刑法第11條前段、第2條第1項、第28條、第47條第1項、第
59條、第51條第5款、第38 條第1項第2款，判決如主文。
本案經檢察官王壬貴到庭執行職務。
中    華    民    國    99    年    9     月    23    日
                  刑事第十一庭      審判長法  官  許宗和
                                          法  官  潘進柳
                                          法  官  沈君玲
以上正本證明與原本無異。
如不服本判決，應於收受送達後10日內向本院提出上訴書狀，其
未敘述上訴之理由者並得於提起上訴後10日內向本院補提理由書
（均須按他造當事人之人數附繕本）「切勿逕送上級法院」。
                                          書記官  彭于瑛
中    華    民    國    99    年    9     月    27    日
附錄：本案論罪科刑法條全文
毒品危害防制條例第四條
製造、運輸、販賣第一級毒品者，處死刑或無期徒刑；處無期徒
刑者，得併科新臺幣二千萬元以下罰金。
製造、運輸、販賣第二級毒品者，處無期徒刑或七年以上有期徒
刑，得併科新臺幣一千萬元以下罰金。
製造、運輸、販賣第三級毒品者，處五年以上有期徒刑，得併科
新臺幣七百萬元以下罰金。
製造、運輸、販賣第四級毒品者，處三年以上十年以下有期徒刑
，得併科新臺幣三百萬元以下罰金。
製造、運輸、販賣專供製造或施用毒品之器具者，處一年以上七
年以下有期徒刑，得併科新臺幣一百萬元以下罰金。
前五項之未遂犯罰之。
藥事法第83條
明知為偽藥或禁藥，而販賣、供應、調劑、運送、寄藏、牙保、
轉讓或意圖販賣而陳列者，處 7 年以下有期徒刑，得併科新臺
幣 5 百萬元以下罰金。
犯前項之罪，因而致人於死者，處 7 年以上有期徒刑，致重傷
者，處 3 年以上 12 年以下有期徒刑。
因過失犯第 1 項之罪者，處 2 年以下有期徒刑、拘役或科新臺
幣 30 萬元以下罰金。
第 1 項之未遂犯罰之。
附表一：
┌──┬──┬───┬───┬──────────┬────┬──────────────┐
│編號│時間│地點  │購毒者│犯罪事實            │販毒所得│監察譯文                    │
│    │    │      │      │                    │        ├────┬─────────┤
│    │    │      │      │                    │        │ 時間   │通話內容摘要      │
├──┼──┼───┼───┼──────────┼────┼────┼─────────┤
│ 1  │97年│新竹縣│朱國任│朱國任於97年2 月13日│4,000元 │97年2 月│A ：甲○○（095323│
│    │2 月│新埔鎮│      │晚間7 時22分許，以其│        │13日晚間│2324）            │
│    │13日│義民廟│      │持用之門號0000000000│        │7 時22分│B ：朱國任（098947│
│    │晚間│某處  │      │號行動電話撥打甲○○│        │44秒    │6479）            │
│    │7 時│      │      │所有之門號0000000000│        │        ├─────────┤
│    │22分│      │      │號行動電話，向斯時正│        │        │通話紀錄：        │
│    │許後│      │      │在邱審寬位於新竹縣新│        │        │B ：上次欠的我過幾│
│    │之某│      │      │埔鎮租屋處內之甲○○│        │        │天再給妳。        │
│    │時  │      │      │購買第二級毒品甲基安│        │        │A ：上次欠的又要再│
│    │    │      │      │非他命，經甲○○允售│        │        │幾天再給我，那沒辦│
│    │    │      │      │後，雙方約定販售數量│        │        │法。              │
│    │    │      │      │為價值4,000 元之甲基│        │        │B ：我現在有4張。 │
│    │    │      │      │安非他命，並約定在新│        │        │A ：你自己過來新埔│
│    │    │      │      │竹縣新埔鎮義民廟交易│        │        │義民廟拿。        │
│    │    │      │      │。甲○○與朱國任談妥│        │        │B ：好。          │
│    │    │      │      │上開交易後，旋即向邱│        │        │                  │
│    │    │      │      │審寬以2,500 元之價格│        │        │                  │
│    │    │      │      │販入相當於其欲販售與│        │        │                  │
│    │    │      │      │朱國任之數量之甲基安│        │        │                  │
│    │    │      │      │非他命，並隨即依約前│        │        │                  │
│    │    │      │      │往上址與朱國任會面，│        │        │                  │
│    │    │      │      │將販售與朱國任之第二│        │        │                  │
│    │    │      │      │級毒品甲基安非他命交│        │        │                  │
│    │    │      │      │付朱國任，並向朱國任│        │        │                  │
│    │    │      │      │取得價金4,000 元。  │        │        │                  │
└──┴──┴───┴───┴──────────┴────┴────┴─────────┘
附表二：
┌──┬──┬───┬───┬──────────┬────┬──────────────┐
│編號│時間│地點  │購毒者│犯罪事實            │販毒所得│監察譯文                    │
│    │    │      │      │                    │        ├────┬─────────┤
│    │    │      │      │                    │        │ 時間   │通話內容摘要      │
├──┼──┼───┼───┼──────────┼────┼────┼─────────┤
│ 1  │97年│新竹縣│曾永芳│曾永芳於97年2 月21日│4,000元 │97 年2月│A ：甲○○（095323│
│    │2 月│新埔鎮│      │上午9 時17分許，以其│        │21日上午│2324）            │
│    │21日│義民路│      │持用之門號0000000000│        │9 時17分│B：曾永芳（0000000│
│    │上午│路邊高│      │號行動電話撥打甲○○│        │38秒    │067）             │
│    │9 時│鐵橋下│      │所有之門號0000000000│        │        ├─────────┤
│    │52分│某處  │      │號行動電話，向斯時正│        │        │通話紀錄：        │
│    │許後│      │      │在邱審寬位於新竹縣新│        │        │B：婷婷有嗎？在哪 │
│    │之某│      │      │埔鎮租屋處內之甲○○│        │        │裡？              │
│    │時  │      │      │購買第二級毒品甲基安│        │        │A：新埔。         │
│    │    │      │      │非他命，經甲○○允售│        │        │B：價位呢？       │
│    │    │      │      │後，雙方約定販售數量│        │        │A：跟第一次報給你 │
│    │    │      │      │為價值4,000 元之甲基│        │        │的一樣，4喔。     │
│    │    │      │      │安非他命，並約定在新│        │        │B：好。           │
│    │    │      │      │竹縣新埔鎮○○路路邊│        ├────┼─────────┤
│    │    │      │      │高鐵橋下某處交易。鄭│        │97 年2月│A ：甲○○（095323│
│    │    │      │      │宇婷與曾永芳談妥上開│        │21日上午│2324）            │
│    │    │      │      │交易後，旋即向邱審寬│        │9 時52分│B：曾永芳（0000000│
│    │    │      │      │以2,500 元之價格販入│        │27秒    │067）             │
│    │    │      │      │相當於其欲販售與曾永│        │        ├─────────┤
│    │    │      │      │芳之數量之甲基安非他│        │        │通話紀錄：        │
│    │    │      │      │命，並隨即依約前往上│        │        │B ：我到了。      │
│    │    │      │      │址與曾永芳會面，將販│        │        │A：我在街上。我馬 │
│    │    │      │      │售與曾永芳之第二級毒│        │        │上到。            │
│    │    │      │      │品甲基安非他命交付曾│        │        │                  │
│    │    │      │      │永芳，並向曾永芳取得│        │        │                  │
│    │    │      │      │價金4,000 元。      │        │        │                  │
└──┴──┴───┴───┴──────────┴────┴────┴─────────┘
附表三：
┌──┬──┬───┬───┬──────────┬────┬──────────────┐
│編號│時間│地點  │購毒者│犯罪事實            │販毒所得│監察譯文                    │
│    │    │      │      │                    │        ├────┬─────────┤
│    │    │      │      │                    │        │ 時間   │通話內容摘要      │
├──┼──┼───┼───┼──────────┼────┼────┼─────────┤
│ 1  │97年│桃園縣│游雨潤│游雨潤於97年1 月19日│2,000元 │97年1 月│A ：乙○○（095219│
│    │1 月│中壢市│      │晚間9時7分許，在其位│        │19日晚間│3777 ）           │
│    │19日│龍崗地│      │於桃園縣中壢市○○街│        │9 時7 分│B ：游雨潤（03-437│
│    │晚間│區某處│      │46巷16號住處，以03-4│        │15秒    │8185）            │
│    │9 時│      │      │378185號家用市內電話│        │        ├─────────┤
│    │57分│      │      │撥打乙○○持用之門號│        │        │通話紀錄：        │
│    │許後│      │      │0000000000號行動電話│        │        │A ：好知道了。你要│
│    │之某│      │      │，向乙○○購買第一級│        │        │幾個？            │
│    │時  │      │      │毒品海洛因，經乙○○│        │        │B ：2個。         │
│    │    │      │      │允售後，雙方約定販售│        │        │A ：好。          │
│    │    │      │      │數量為海洛因2 包、價│        ├────┼─────────┤
│    │    │      │      │值共2,000 元，並約定│        │97年1 月│A ：乙○○（095219│
│    │    │      │      │在桃園縣中壢市龍崗地│        │19日晚間│3777 ）           │
│    │    │      │      │區某處交易。嗣乙○○│        │9 時41分│B ：游雨潤（03-437│
│    │    │      │      │旋將欲販售與游雨潤惟│        │58秒    │8185）            │
│    │    │      │      │成本僅為1,500 元之第│        │        ├─────────┤
│    │    │      │      │一級毒品毒品海洛因交│        │        │通話紀錄：        │
│    │    │      │      │付與甲○○，並撥打游│        │        │B ：喂！同學！怎麼│
│    │    │      │      │雨潤之電話要求游雨潤│        │        │樣了？            │
│    │    │      │      │以甲○○所有之門號09│        │        │A ：我跟你說，等一│
│    │    │      │      │00000000號行動電話與│        │        │下我朋友會送過去，│
│    │    │      │      │甲○○聯繫，游雨潤即│        │        │她現在從龍潭送過去│
│    │    │      │      │依言去電與甲○○聯絡│        │        │了。              │
│    │    │      │      │，而由甲○○將毒品攜│        │        │B ：麻煩你，快一點│
│    │    │      │      │往約定地點交付與游雨│        │        │。你等一下會打電話│
│    │    │      │      │潤，並自游雨潤處取得│        │        │給我是不是？      │
│    │    │      │      │價金後，將價款交付與│        ├────┼─────────┤
│    │    │      │      │乙○○。            │        │97年1 月│A ：乙○○（095219│
│    │    │      │      │                    │        │19日晚間│3777 ）           │
│    │    │      │      │                    │        │9 時57分│B ：游雨潤（03-437│
│    │    │      │      │                    │        │17秒    │8185）            │
│    │    │      │      │                    │        │        ├─────────┤
│    │    │      │      │                    │        │        │A ：你打0000000000│
│    │    │      │      │                    │        │        │她已經送過去了。  │
│    │    │      │      │                    │        │        │B ：好。          │
└──┴──┴───┴───┴──────────┴────┴────┴─────────┘
附表四：
┌──┬──┬───┬───┬──────────┬────┬──────────────┐
│編號│時間│地點  │受讓人│犯罪事實            │轉讓代價│監察譯文                    │
│    │    │      │      │                    │        ├────┬─────────┤
│    │    │      │      │                    │        │ 時間   │通話內容摘要      │
├──┼──┼───┼───┼──────────┼────┼────┼─────────┤
│ 1  │97年│楊梅火│喬勇誌│喬勇誌於97年2 月27日│無償轉讓│97年2 月│A ：甲○○（095323│
│    │2 月│車站附│      │晚間9 時46分許，以其│        │27日晚間│2324）            │
│    │27日│近某處│      │持用之門號0000000000│        │9 時46分│B ：喬勇誌（098722│
│    │晚間│      │      │號行動電話撥打甲○○│        │14秒    │4111）            │
│    │9 時│      │      │所有之門號0000000000│        │        ├─────────┤
│    │46分│      │      │號行動電話，向甲○○│        │        │通話紀錄：        │
│    │許後│      │      │索求第二級毒品甲基安│        │        │B ：可不可以找妳吸│
│    │之某│      │      │非他命，經甲○○允諾│        │        │兩口。            │
│    │時  │      │      │後，雙方約定於楊梅火│        │        │A ：我在楊梅耶。  │
│    │    │      │      │車站附近某處會面。嗣│        │        │B ：很近啊。      │
│    │    │      │      │甲○○、喬勇誌旋即依│        │        │A ：你自己拿回去用│
│    │    │      │      │約前往上址，甲○○即│        │        │好不好？          │
│    │    │      │      │將其所有之第二級毒品│        │        │B ：那妳球給我好了│
│    │    │      │      │甲基安非他命（無證據│        │        │，在哪見面？      │
│    │    │      │      │證明純質淨重達10公克│        │        │A ：楊梅火車站。  │
│    │    │      │      │以上）無償轉讓而交付│        │        │B ：好。          │
│    │    │      │      │與喬勇誌。          │        │        │                  │
└──┴──┴───┴───┴──────────┴────┴────┴─────────┘
附表五：
┌──┬──┬───┬───┬──────────┬────┬──────────────┐
│編號│時間│地點  │購毒者│犯罪事實            │販毒所得│監察譯文                    │
│    │    │      │      │                    │        ├────┬─────────┤
│    │    │      │      │                    │        │ 時間   │通話內容摘要      │
├──┼──┼───┼───┼──────────┼────┼────┼─────────┤
│ 1  │97年│中山高│唐志成│唐志成於97年1 月23日│2,000 元│97年1 月│A ：乙○○（095219│
│    │1 月│速公路│      │下午2 時13分許，以其│。      │23日下午│3777）            │
│    │23日│竹北交│      │持用之門號0000000000│        │2 時13分│B ：唐志成（093648│
│    │下午│流道之│      │號行動電話撥打乙○○│        │7秒     │4690）            │
│    │3 時│高速公│      │持用之門號0000000000│        │        ├─────────┤
│    │33分│路陸橋│      │號行動電話，向乙○○│        │        │通話紀錄：        │
│    │許後│下    │      │購買第一級毒品海洛因│        │        │B ：阿山我小志啦，│
│    │之某│      │      │，經乙○○允售後，雙│        │        │有辦法嗎？記得我嗎│
│    │時  │      │      │方約定販售數量為每包│        │        │？                │
│    │    │      │      │價值1,000 元之海洛因│        │        │A ：你怎麼這麼久沒│
│    │    │      │      │共2 包，並約定在中山│        │        │來找我？你要拿多少│
│    │    │      │      │高速公路竹北交流道之│        │        │啦？              │
│    │    │      │      │高速公路陸橋下交易。│        │        │B ：2張？         │
│    │    │      │      │嗣乙○○、唐志成即於│        │        │A ：可是我人在新竹│
│    │    │      │      │同日下午3 時33分許抵│        │        │，我回來再打你打這│
│    │    │      │      │達約定地點，乙○○旋│        │        │支電話給你。      │
│    │    │      │      │將販售與唐志成之第一│        │        │B ：要多久？      │
│    │    │      │      │級毒品海洛因2 包交付│        │        │A ：1小時。       │
│    │    │      │      │唐志成，並向唐志成取│        │        │B ：你馬子身上有我│
│    │    │      │      │得價金2,000 元。    │        │        │跟她拿？          │
│    │    │      │      │                    │        │        │A ：她也在新竹。  │
│    │    │      │      │                    │        │        │B ：好，1個小時。 │
│    │    │      │      │                    │        ├────┼─────────┤
│    │    │      │      │                    │        │97年1 月│A ：乙○○（095219│
│    │    │      │      │                    │        │23日下午│3777）            │
│    │    │      │      │                    │        │3 時33分│B ：唐志成（093648│
│    │    │      │      │                    │        │22秒    │4690）            │
│    │    │      │      │                    │        │        ├─────────┤
│    │    │      │      │                    │        │        │通話紀錄：        │
│    │    │      │      │                    │        │        │B ：我到竹北交流道│
│    │    │      │      │                    │        │        │了。              │
│    │    │      │      │                    │        │        │A ：你開什麼車？  │
│    │    │      │      │                    │        │        │B ：紅色。你幫我分│
│    │    │      │      │                    │        │        │兩袋。            │
│    │    │      │      │                    │        │        │A ：好。          │
└──┴──┴───┴───┴──────────┴────┴────┴─────────┘
附表六：
┌──┬──────────┬─────────────┐
│編號│物品名稱            │備註                      │
├──┼──────────┼─────────────┤
│ 1  │甲○○所有之門號0953│被告甲○○所有供犯本件事實│
│    │232324號SIM 卡1張及 │欄一、（一）、（二）、（四│
│    │其配用之行動電話1支 │）所示販賣第二級毒品甲基安│
│    │                    │非他命、轉讓禁藥犯行所用之│
│    │                    │物，及供其與被告乙○○共犯│
│    │                    │本件事實欄一、（三）所示販│
│    │                    │賣第一級毒品海洛因犯行所用│
│    │                    │之物。                    │
├──┼──────────┼─────────────┤
│ 2  │乙○○所有之行動電話│被告乙○○所有供犯本件事實│
│    │1 支（原配用門號0952│欄一、（五）所示販賣第一級│
│    │193777號，此門號SIM │毒品海洛因犯行所用之物，及│
│    │卡不在沒收之列）    │供其與被告甲○○共犯本件事│
│    │                    │實欄一、（三）所示販賣第一│
│    │                    │級毒品海洛因犯行所用之物。│
└──┴──────────┴─────────────┘

司法院資訊處製作；財團法人民間司法改革基金會備份。
